【裁判字號】    99,交聲,730
【裁判日期】    990326
【裁判案由】    聲明異議
【裁判全文】
臺灣臺中地方法院交通事件裁定         99年度交聲字第730號
原處分機關  交通部公路總局臺中區監理所豐原監理站
異  議  人
即受處分人  甲○○
上列異議人即受處分人因違反道路交通管理處罰條例案件，對於
交通部公路總局臺中區監理所豐原監理站民國99年1月20日所為
之處分（豐監稽違字第裁63-C00000000號、第裁63-C00000000號
裁決書）聲明異議，本院裁定如下：
    主    文
異議均駁回。
    理    由
一、原處分機關係以：異議人即受處分人（下稱受處分人）甲○
    ○於民國（下同）98年11月29日16時15分許，在臺北縣三重
    市○○路○段與自強路一段交岔路口處，因駕駛車牌號碼AT
    I-04 3號重型機車有「由三和路二段紅燈違規左轉自強路一
    段）」及「拒絕停車接受警方盤查而逃逸」等違規行為，經
    臺北縣警察局三重分局警員依道路交通管理處罰條例第53條
    第1項、第60條第1項，分別開立北縣警交大字第C00000000
    號、第C00000000號舉發違反道路交通管理事件通知單逕行
    舉發。嗣受處分人於期限內到案陳述意見，原處分機關查證
    原舉發並無不當，乃於99年1月20日依道路交通管理處罰條
    例第53條第1項及第63條規定，就其闖紅燈左轉行為，以豐
    監稽違字第裁63-C00000000號裁決書裁處罰鍰新臺幣（下同
    ）1800元，並記違規點數3點；及就其拒絕停車接受警方盤
    查而逃逸之行為，依道路交通管理處罰條例第60條第1項及
    第63條規定，以豐監稽違字第裁63-C00000000號裁決書裁處
    罰鍰3000元，並記違規點數1點，於法並無不合等語。
二、受處分人之異議理由要以：案發當時我並非從三和路二段左
    轉自強路一段，而係於該路段交叉路口之火鍋店用餐完畢，
    出口見綠燈直行自強路一段，原舉發警員可能在較遠處盤查
    ，視線不清而誤判。又我當日與友人用餐時發生爭執，因心
    念爭執原因，未注意到員警盤查，警員亦未有吹哨動作，致
    遭員警誤認我逃逸。我於98年12月10日有前往三重分局釐清
    案情，因舉發本案之吳警員休假，於是藉由電話與吳警員通
    話，吳警員當時於電話中回答我：「有可能看錯我紅燈左轉
    」，因而承諾在我向監理機關提出陳述書後，願意撤銷第C0
    0000000號紅燈左轉罰單，至於拒絕盤查逃逸部分，則交由
    交通法院裁決。但我之後收到三重分局回函，吳警員指稱其
    仍見我有違規紅燈左轉的事實，卻未提出交岔路口之錄影畫
    面加以佐證，實過於草率，為此聲明異議等語。
三、按汽車駕駛人，行經有燈光號誌管制之交岔路口闖紅燈者，
    處新臺幣1800元以上5400元以下罰鍰，並記違規點數3點；
    又按汽車駕駛人，駕駛汽車有違反本條例之行為，經交通勤
    務警察或依法令執行交通稽查任務人員制止時，不聽制止或
    拒絕停車接受稽查而逃逸者，除按各該條規定處罰外，處新
    臺幣3000元以上6000元以下罰鍰，並記違規點數1點。道路
    交通管理處罰條例第53條第1項、第60條第1項、第63條第1
    項分別定有明文。
四、經查：本院函詢原舉發機關即臺北縣政府警察局三重分局關
    於本件舉發詳細經過，原舉發機關於99年3月11日以北縣警
    重交申字第0990010963號函覆本院：「本案據執勤警員吳其
    富陳述：(1)98年11月29日16時15分，在距三和路與自強路口
    約15公尺（視力可及）處，見甲○○先生騎乘ATI-043號機
    車，由三和路紅燈左轉自強路行駛，發現後即以警笛及明顯
    之手勢攔查，惟該車不停，遂記下車號，並依道路交通管理
    處罰條例第53條第1項、第60條第1項規定逕行舉發。98年12
    月10日甲○○先生以電話與警員吳其富聯繫，當時員警請渠
    以正常管道申訴，並無承諾願撤銷此違規案。(2)本案係甲○
    ○獨自一人騎車。(3)本案並無採證照片亦無錄影存證」等語
    。可知本件並無受處分人所稱：「舉發警員因視線不清而誤
    判其紅燈左轉」，「警員攔查時未有吹哨等示意動作」，「
    警員於電話中有表示願意撤銷紅燈左轉罰單」等情事。又員
    警舉發各項道路交通違規事由，本不以提出採證照片或錄影
    者為限，倘受限於交通違規事實發生之即時性（如闖紅燈之
    瞬間違規、不服稽查之逃逸行為）、急迫性（如駕駛人避免
    遭取締酒後駕車而改由未飲酒之乘客駕駛），而由員警依目
    視舉證，填製通知單舉發汽車駕駛人交通違規事實，亦屬法
    之所許；且員警為維持交通秩序，依法執行職務，立場應是
    客觀公正，復與受處分人素不相識，亦無宿怨，當無惡意誣
    陷之理，是其所為舉發，應屬真實可信。本院復查亦無任何
    證據足資證明執勤員警有捏造事實、違法取締之情事，則執
    勤員警本其維護交通秩序、安全職責所為之當場舉發，自應
    受到合法、正確之推定。是受處分人前開辯解，並無可採，
    本件違規事實堪以認定。從而，原處分機關依據上開規定裁
    罰，於法並無不合。本件異議皆無理由，均應予駁回。
五、據上論斷，應依道路交通管理處罰條例第87條第2項，道路
    交通案件處理辦法第19條，裁定如主文。
六、如不服本裁定，得於送達之翌日起5日內，向本院提出抗告
    狀。
中    華    民    國    99    年     3    月    26    日
                        交通法庭  法  官  蔡建興
以上正本證明與原本無異。
                                  書記官  黃英寬
中    華    民    國    99    年     3    月    26    日

司法院資訊處製作；財團法人民間司法改革基金會備份。
